臺灣高等法院交通事件裁定　　　　　　　　　　　　九十三年度交抗字第三○五號
　　抗　告　人
　　即受處分人　甲○○
右抗告人因違反道路交通管理處罰條例案件，不服臺灣士林地方法院九十三年度交聲
字第六二號，中華民國九十三年三月十七日裁定，提起抗告，本院裁定如左：
    主  文
抗告駁回。
    理  由
一、原裁定略以：受處分人甲○○於民國（下同）八十九年九月九日十七時二十五分
    ，駕駛車號ＧＨ｜五七七七號自小客車行經臺北縣成泰路、洲后路處，為臺北縣
    警察局蘆洲交通分隊執勤員警以北縣警交字第Ｃ00000000號通知單，舉
    發「酒後駕車經會同司機測試值為０‧４９ｍｇ／ｌ（不合格）」之違規事實，
    經原處分機關依道路交通管理處罰條例第三十五條第一項第一款之規定，裁處罰
    鍰新臺幣六千元，並吊扣駕駛執照六個月，業據受處分人甲○○於異議狀內坦承
    不諱，並於八十九年九月二十五日以郵政劃撥方式繳納新臺幣六千元罰鍰，復有
    台北縣警察局北縣警交字第Ｃ00000000號舉發違反道路交通管理事件通
    知單、郵政劃撥儲金存款通知單各一份附卷可資佐證，本件事證明確，被移送人
    交通違規行為洵堪認定。雖受處分人不服前開吊扣駕駛執照六個月之處罰，而以
    道路交通管理處罰條例第九十條第二項原規定：「前項案件自確定之日起逾三年
    未執行者，免予執行」置辯；惟該條例於九十年六月一日修正，將第九十條第二
    項刪除，而本件交通違規事實發生於八十九年九月九日，雖應適用上開條例舊法
    規定，然舊法第九十條第二項規定：「前項案件自確定之日起逾三年未執行者，
    免予執行」，係就違反道路交通管理事件之『執行時效期間』明白規定，本件處
    罰尚未確定，即無適用上揭舊法規定而免予執行之餘地。而違反道路交通管理事
    件統一裁罰標準及處理細則第四十四條第一項有關裁罰機關應於二個月內依標準
    表逕行裁決之規定，僅在促使各處罰機關儘速處理，以免形成積案致逾前述三年
    之執行時效期間，雖逾三年始對受處分人遲延處分，在行政管理上或有缺失之處
    ，但並不違法，原處分機關所作之本件裁決仍屬合法有效，因而駁回受處分人異
    議。
二、抗告意旨略以：依違反道路交通管理事件統一裁罰標準及處理細則第四十四條第
    一項有關裁罰機關應於二個月內依標準表逕行裁決之規定，受處分人於八十九年
    九月九日交通違規，交通警員交付通知單註明應到案北區監理所日期為八十九年
    九月二十四日，受處分人未到案，北區監理所應於八十九年十一月二十四日裁決
    ，如未於十五日內聲明異議，則本案應於八十九年十二月九日確定，至九十二年
    十二月九日止，北區監理所依法不得執行吊扣，然裁決所卻於九十二年十二月二
    十六日即裁決吊扣，剝奪受處分人時效利益，爰提起抗告，懇請鈞院依法撤銷原
    裁定云云。
三、按汽車駕駛人，駕駛汽車經測試檢定酒精濃度超過標準者，處新臺幣六千元以上
    一萬二千元以下罰鍰，並當場禁止其駕駛及吊扣其駕駛執照六個月。又汽車駕駛
    人飲用酒類或其他類似物後其吐氣所含酒精濃度超過每公升零點二五毫克或血液
    中酒精濃度超過百分之零點零五以上者，不得駕車。道路交通管理處罰條例第三
    十五條第一項第一款、道路交通安全規則第一百十四條第二款分別定有明文。次
    按違反道路交通管理事件行為人未依規定到案聽後裁決，處罰機關應於二個月內
    依標準表逕行裁決之，違反道路交通管理事件統一裁罰標準及處理細則第四十四
    條定有明文。再按違反道路交通案件自確定之日起逾三年未執行者，免予執行，
    舊道路交通管理處罰條例第九十條第二項，亦定有明文。另九十年六月一日前所
    舉發之交通違規案件，其於九十年六月一日後裁決者，因新法已刪除道路交通管
    理處罰條例第九十條第二項，故依道路交通管理處罰條例第二條：「本條例未規
    定者，依其他法律之規定」之原則，應依行政執行法第七條之規定：「行政執行
    ，自處分、裁定確定之日或其他依法令負有義務經通知限期履行之文書所定期間
    屆滿之日起，五年內未經執行者，不再執行。．．」是九十年六月一日前所舉發
    之交通違規案件，其相關執行時效規定，依行政執行法第七條第一項若未逾舉發
    後五年，仍得裁決並執行，交路九十字第○五六二○○號函可資參照。
四、經查，本件交通違規事實，業據受處分人甲○○於異議狀及本院抗告狀內坦承不
    諱，並於八十九年九月二十五日以郵政劃撥方式繳納新臺幣六千元罰鍰，復有台
    北縣警察局北縣警交字第Ｃ00000000號舉發違反道路交通管理事件通知
    單、郵政劃撥儲金存款通知單各一份附卷可資佐證，本件事證明確，被移送人交
    通違規行為洵堪認定。惟受處分人於八十九年九月九日之交通違規，交通警員交
    付通知單註明應到案北區監理所日期為八十九年九月二十四日，受處分人未到案
    ，嗣裁決所於九十二年十二月二十六日始裁決受處分人吊扣駕照六個月等情，因
    已逾舉發日後三年，是受處分人認為原處分機關裁決吊扣駕照六個月違反舊道路
    交通管理處罰條例第九十條第二項之逾三年時效，應免予執行之規定云云，然道
    路交通管理處罰條例第九十條第二項原規定：「前項案件自確定之日起逾三年未
    執行者，免予執行」，該條例於九十年六月一日修正，將第九十條第二項刪除，
    而本件交通違規事實發生於八十九年九月九日，應適用上開條例舊法規定，固無
    疑義，惟上開舊法第九十條第二項規定：「前項案件自確定之日起逾三年未執行
    者，免予執行」，係就違反道路交通管理事件之『執行時效期間』明白規定，其
    目的在避免法律關係遲不確定致生法秩序不安定之結果，並同時保障人民權益。
    而所謂「前項案件自確定之日」，係指交通違規案件經主管機關處罰確定而言。
    本件受處分人交通違規係於八十九年九月九日為警舉發，於九十二年十二月二十
    六日始經原處分機關裁決，而受處分人不服原處分，依法向原審聲明異議並向本
    院抗告，顯見本件處罰尚未確定。受處分人本件交通違規事件既未經處罰確定，
    即無適用上揭舊法規定而免予執行之餘地。次按違反道路交通管理事件統一裁罰
    標準及處理細則第四十四條有關裁罰機關應於二個月內依標準表逕行裁決之規定
    ，僅在促使各處罰機關儘速處理，以免形成積案致逾前述三年之執行時效期間，
    無法達成交通管理之目的。是本件原處分機關未於舉發違反道路交通管理事件通
    知單送達二個月內逕行裁決，嗣經受處分人於九十二年八月間申請檢驗駕照，始
    知悉本件吊扣駕照部分尚未結案，而於九十二年十二月二十六日裁決，其處分遲
    延，在行政管理上或有缺失之處，但揆諸前揭道路交通管理處罰條例第二條及行
    政執行法第七條之規定，自舉發後因尚未逾五年，故裁決所於逾三年後始對受處
    分人裁處吊扣駕照六個月並不違法，是原裁定駁回受處分人之異議，本院認其認
    事用法並無不合，受處分人抗告稱原處分剝奪其時效利益，而指摘原裁定不當，
    為無理由，應予駁回。
據上論結，應依道路交通管理處罰條例第八十九條，道路交通案件處理辦法第二十六
條，刑事訴訟法第四百十二條，裁定如主文。
中    華    民    國      九十三      年     六        月     三十      日
                              臺灣高等法院交通法庭
                                  審判長法  官  許  增  男
                                        法  官  謝  靜  恒
                                        法  官  周  煙  平
右正本證明與原本無異。
不得再抗告。
                                        書記官  蕭  麗  珍
中　　　華　　　民　　　國　　九十三　　年　　　七　　　月　　　六　　　日
